臺灣板橋地方法院民事判決　　　　　　　99年度訴字第1231號
原　　　告　黃牟春娥
訴訟代理人　黃忠炎
被　　　告　劉正弘
訴訟代理人　徐瑞英
上列當事人間侵權行為損害賠償事件，原告於本院98年度交簡字
第4048號過失傷害案件之刑事訴訟程序中提起附帶民事訴訟（98
年度交簡附民字第175號），經刑事庭裁定移送前來，本院於民
國100年1月25日言詞辯論終結，判決如下：
    主  文
被告應給付原告新台幣壹拾參萬玖佰參拾壹元，及自民國九十八
年八月九日起至清償日止，按年息百分之五計算之利息。
原告其餘之訴駁回。
訴訟費用由被告負擔四分之一，餘由原告負擔。
本判決第一項得假執行。
原告其餘假執行之聲請駁回。
    事實及理由
一、被告未於最後言詞辯論期日到場，核無民事訴訟法第386條
    列各款情形，應依原告之聲請，由其一造辯論而為判決。
二、原告起訴主張：被告於民國98年2月4日17時50分許，駕駛車
    牌號碼9E-5303號自用小客車，沿新北市○○區○○路往中
    原路方向行駛，行經中港路649號前，明知車輛行駛時應注
    意車前狀況，並隨時採取必要之安全措施，又依當時天氣晴
    、夜間有照明、視距良好、柏油路面乾燥、道路無缺陷等情
    形，復無不能注意之情事，竟疏未注意車前狀況，致其車輛
    前方撞擊到騎乘車牌號碼CMZ-369號普通重型機車之原告，
    原告因此當場倒地，而受有左踝內側踝骨折之傷害（下稱系
    爭傷害）。被告上開過失傷害行為，業經臺灣板橋地方法院
    檢察署檢察官聲請簡易判決處刑，並經本院98年度交簡字第
    4048號刑事判決被告過失傷害，處拘役40日在案。因被告之
    傷害行為，致原告身心受到嚴重創傷，自案發當日緊急開刀
    施行鋼釘固定手術直至同年2月9日出院，出院時醫師囑咐復
    健需長達6個月，並預定1年後開刀取出鋼釘，原告出院後休
    養數日，惟因公司表示不得長期休假，不得不忍痛上班，又
    原告腳部嚴重受傷，需仰賴行動輔助器，行動極為不便，身
    心倍受煎熬難以成眠，其痛苦之程度無法言喻。為此，爰依
    民法第184條第1項前段、第191條之2、第193條、第195條第
    1項之規定，請求被告賠償原告醫藥費用新台幣（下同）4萬
    2,306元、薪資獎金減損6,062元、增加生活所需費用7,500
    元及精神慰撫金50萬元之損害等語。並聲明：(一)被告應給付
    原告55萬5,868元，並自起訴狀繕本送達翌日起至清償日止
    ，按年息百分之5計算之利息。(二)願供擔保請准宣告假執行
    。
三、被告則以：伊並未撞到原告，當天塞車，伊僅是剛好停在原
    告旁邊等語置辯。並聲明：原告之訴駁回。
四、原告主張之上揭車禍過失傷害事實，有臺灣板橋地方法院檢
    察署98年度偵字第7500號檢察官聲請簡易判決處刑書、本院
    98年度交簡字第4048號刑事簡易判決書在卷為證（本院交簡
    附民字卷第3頁、本院訴字卷第5、6頁），並經本院依職權
    調閱本院99年度交簡上字第113號刑事卷宗查核屬實（仍維
    持一審有罪判決確定），自堪信為真實。
五、按「因故意或過失，不法侵害他人之權利者，負損害賠償責
    任」、「汽車、機車或其他非依軌道行駛之動力車輛，在使
    用中加損害於他人者，駕駛人應賠償因此所生之損害」、「
    不法侵害他人之身體或健康者，對於被害人因此喪失或減少
    勞動能力或增加生活上之需要時，應負損害賠償責任」、「
    不法侵害他人之身體、健康、名譽、自由、信用、隱私、貞
    操，或不法侵害其他人格法益而情節重大者，被害人雖非財
    產上之損害，亦得請求賠償相當之金額」，民法第184條第1
    項前段、第191條之2前段、第193條第1項、第195條第1項前
    段分別定有明文。查被告於超越前車時，未注意車前狀況、
    亦未保持安全間隔，且未隨時採取必要之安全措施，致其小
    客車先撞擊原告上開機車後，右前輪再碾壓原告之左腳踝，
    原告因而受有系爭傷害，揆諸上開規定，原告自得向被告請
    求損害賠償，茲就原告各項請求分述如下：
  (一)醫藥費用：
    原告主張因第1次鋼釘固定手術、醫療及復健已支出醫藥費2
    萬1,153元，預計尚須支出鋼釘取出手術、醫療、復健費2萬
    1,153元，共計4萬2,306元。關於第1次鋼釘固定手術、醫療
    及復健醫藥費用部分，業據提出西園醫院醫療單據為證（本
    院交簡附民字卷第6至78頁），自應准許；至於預計鋼釘取
    出手術、醫療及復健費2萬1,153元部分，原告未具體說明實
    際支出費用若干並舉證以實其說，此部分主張難謂可採，是
    原告所得請求之醫藥費用為2萬1,153元。
  (二)工作損失：
    原告主張因本件車禍自98年2月4日住院至同年2月9日，並在
    家休養4日，共請假7日，其月薪資為2萬6,000元，故請求被
    告給付工作損失6,062元等情（26,000×7/30＝6,062），業
    據提出西園醫院住院期間醫療單據、薪資明細表為憑（本院
    交簡附民字卷第7、79頁），即應准許。
  (三)增加生活上支出：
    原告請求被告給付行動輔助器費用7,500元，依其所提估價
    單貨名記載踝足支架（本院交簡附民字卷第79頁），堪認確
    屬必要之費用，是原告此部分之請求，亦應准許。
  (四)精神慰撫金：
    原告主張因被告之傷害行為，致使伊需仰賴行動輔助器，行
    動極為不便，又需忍痛上班，身心倍受煎熬難以成眠，其痛
    苦之程度無法言喻，故請求被告給付精神慰撫金50萬元等情
    。本院斟酌原告車禍受傷情況及原告係小學肄業，擔任作業
    員，月薪資約2萬6,000元，名下有房子1棟、車子1輛，存款
    約200多萬元；被告係高職畢業，擔任保全，月薪資約2萬50
    0元，名下無任何財產（本院訴字卷第51頁背面）之兩造身
    分、地位、經濟能力等節，認被告應賠償原告12萬元為適當
    ，逾此範圍則屬無據。
  (五)綜上所述，原告得請求被告賠償醫藥費用2萬1,153元、工作
    損失6,062元、增加生活上支出7,500元、慰撫金12萬元，合
    計15萬4,715元。
六、復按強制汽車責任保險法第32條規定，保險人依本法規定給
    付之保險金，視為加害人或被保險人損害賠償金額之一部分
    ；加害人或被保險人受賠償請求時，得扣除之。查本件車禍
    強制責任保險賠償金，原告已領取2萬3,784元，業據提出郵
    政存簿儲金簿影本為證（本院訴字卷第28、29頁），且為兩
    造所不爭執，是原告得請求被告賠償金額為15萬4,715元扣
    除2萬3,784元後之13萬931元。
七、從而，原告依侵權行為損害賠償之法律關係，請求被告給付
    13萬931元，及自刑事附帶民事訴訟起訴狀繕本送達被告翌
    日即98年8月9日（98年7月29日寄存送達被告住所地之泰山
    派出所，見本院交簡附民字卷第80頁）起至清償日止，按年
    息百分之5計算之利息，為有理由，應予准許。逾此範圍則
    為無理由，應予駁回。
八、原告陳明願供擔保，請准宣告假執行，就其勝訴部分，金額
    在50萬元以下，應依職權宣告假執行；至其敗訴部分，假執
    行之聲請已失依附，應併駁回之。
九、本件事證已臻明確，兩造其餘主張及攻擊防禦方法，核與判
    決結果不生影響，爰不一一論述，附此敘明。
據上論結，本件原告之訴為一部有理由，一部無理由，依民事訴
訟法第385條第1項前段、第79條、第389條第1項第5款，判決如
主文。
中    華    民    國   100    年    2     月    15    日
                  民事第二庭法  官  連士綱
以上正本係照原本作成
如對本判決上訴，須於判決送達後20日內向本院提出上訴狀。如
委任律師提起上訴者，應一併繳納上訴審裁判費。
中    華    民    國   100    年    2     月    15    日
                            書記官  吳俞玲